# **JAKUB** T. JANKIEWICZ



adres: 26-120 Bliżvn ul.Zafabryczna 35

+48 796 478 641 tel:

email: jcubic@onet.pl

www: jcubic.pl/me

github.com/jcubic github:

codepen: codepen.io/jcubic

linkedin: /in/jakubjankiewicz/

#### **PROFIL**

Jestem programistą głównie Front-End, z wieloletnim doświadczeniem. Jestem zainteresowany pracą zdalną najlepiej związaną z ReactJS, NextJS. Oprócz programowania mam także wiedzę na temat SEO, bezpieczeństwa aplikacji, pisaniem tekstów technicznych. Byłbym mega zainteresowany pracą związaną z nauczaniem, prowadzeniem kursów programowania, mentoringiem lub innego rodzaju dzielenia się wiedzą w ramach moich obowiazków.

Wyrażam zgodę na przetwarzanie moich danych osobowych zawartych w ofercie pracy dla potrzeb procesu rekrutacji zgodnie z ustawą z dnia 27.08.1997r. Dz. U. z 2002 r., Nr 101, poz. 923, z późniejszymi zmianami.

## **DOŚWIADCZENIE ZAWODOWE:**

2016-2022 ASTEK Polska - Senior Front-End Developer (projekty dla firmy farmaceutycznej) - SCRUM, JIRA, Angular.js,

Angular, GIT, R, Shiny, grunt, webpack, NPM, jQuery, React.js, Vue.js, Docker, Ansible, OpenStack

XPro sp. z o. o. - JavaScript Developer (JIRA, Angular.js, 2015

Levitated - JavaScript Developer (projekt dla firmy 2014 WhenToManage) - SCRUM, JIRA, Angular.js, Git

Z500 - Specjalista IT - Back-end (php, mysql, Svn) 2013-2014

i Front-End

Grupa Edykacyjna S.A. - Programista - praca nad grami **2**013

HTML5 dla projektu Unijnego e-podręcznik

VocallyTalended - praca nad interfacem JavaScript/CSS/ 2012-2013 jQuery, konsultacje na temat projektu informatycznego oraz projekt bazy danych dla portalu społecznościowego

Aiki Lab PTE. LTD. Web Developer - praca nad strona 2011-2012

openclipart.org, aplikacją AikiFramework oraz tworzenie stron korzystając z Aiki (php. MySQL,  $JavaScript,\ JSON\text{-}RPC,\,HTML,\,CSS,\,jQuery,\,Bazaar,\,Git)$ 

JavaScript, Lisp, R, PHP, Python, TypeScript, SQL, Bash,

2011 Snapzu sp. z o. o. Front-End Developer (CSS, JavaScript,

jQuery, HTML, Smarty, SVN, Basecamp)

2010-2011 Projekt open source AikiFramework oraz strona openclipart.org - wolontariat (php, Aiki, HTML,

JavaScript, Bazaar)

# **UMIEJĘTNOŚCI:**

**JEZYKI** 

Mustache, Markdown, Twig, XML, SVG, HTML, CSS, **PROGRAMOWANIA** RegEx (rzadko używane: C/C++, Java, Asembler, Ruby)

Docker, Ansible, GNU Emacs, GIT, Apache, JIRA, NARZEDZIA

GNU/Linux, Windows, Inkscape, GIMP, VirtualBOX

**TECHNOLOGIE** jQuery, Angular.js, React.js, Next.js, Vue.js, Node.js, Jasmine, Jest, Cypress, Jekyll, SlimFramework, Twig, Shiny (język R), JSON-RCP, ERD, MySQL, SQLite.

Electron, Wordpress

SEO (pozycjonowanie), Bezpieczeństo aplikacji (ethical INNE hackig), pisanie artykułów branżowych, podstawy storytellingu, teoretyczne podstawy mentoringu oraz prowadzenia szkoleń. podstawy grafiki komputerowej

(głównie wektorej).

# ZNAJOMOŚĆ JĘZYKÓW:

Angielski średnio zaawansowany

#### **WYKSZTAŁCENIE:**

2011 - 2014 2002 - 2007 Studia Inżynierskie na kierunku "Informatyka" o specjalności "Systemy Informacyjne" na Politechnice Świetokrzyskiej

2000 - 2002

Niepubliczne Policealne Studium Elektroniczne Towarzystwa Wiedzy Powszechnej o specjalności "Systemy Komputerowe"

1995 - 2000

Technikum Elektroniczne o specjalności "radiotechnika i telewizja" w ZSZ nr 1 im. Bohaterów Września 1939 r. w Skarzysku - Kamiennej

## PROJEKTY OPEN SOURCE:

**JQUERY TERMINAL** 

Biblioteka, można ją nazwać frameworkiem do tworzenia aplikacji wiersza poleceń na stronach internetowych. Posiada bardzo dużo fukcji. Jak animacje czy podświetanie kodu zdefiniowane przez użytkownika.

**GIT WEB TERMINAL** 

Aplikacja wiersza poleceń używająca Isomorphic-git dająca dostęp do gita w przeglądarce. Posiada ciekawe zastosowanie Service Workera.

**LEASH SHELL** 

Aplikacja dająca dostęp do wiersza poleceń dla hostigów PHP, które nie dają dostępu do SSH. Posiada dostęp do edytora vi oraz Emacs or dostęp do bazy danych MySQL.

**ISOMORPHIC-GIT** 

Implementacja gita w JavaScript dla przeglądarki i NodeJS. Jestem aktywnym managerem projektu (ang. maintainer). Autor projektu zrezygował z aktywej pracy nad projektem. Zajmuję się komunikacją z użytkownikami, robieniem Code Review i mergowaniem zmian.

**SYSEND** 

Biblioteka do wysyłania komunikatów w czystym Vanilla JavaScript. Bez zależności zewnętrznych używających natywnych API. Które posiada bardzo proste w użyciu API.

**GGTIPS** 

Pakiet R do tworzenia tooltipów na wykresach za pomocą popularnej biblioteki ggplot, jestem autorem części front-end'owej. W ramach pracy dla klientta ASTEK Polska (firmy farmaceutycznej)

**GAIMAN** 

Język programowania podobny do Ruby, który kompiuje się do języka JavaScript. Suży głównie do tworzenia aplikacji wiersza poeceń dla jQuery Termial. Założeniem jest, aby łatwiej tworzyć przygodowe gry tekstowe. Mam w planach dodanie także obsługi zwykłego wiersza poleceń.

**LIPS** 

Interpreter dialektu Scheme jezyka Lips w JavaScript. Początkowo miał to być po prostu lisp bazujący na Scheme, ale potem postanowiłem że będzie to pełno prawny zgodny ze specyfikacją R7RS jezyk Scheme plus moje usprawnienia.

**CLARITY** 

Ikony typu monoshape w formacie SVG dla systemu okien″ GNU/Linux GTK+. Ikony są w pełni konfigurowalne za pomocą skrytów w Bashu, który tworzy wynikowe pliki na podstawie szablonów także w formacie SVG.

#### **WYKSZTAŁCENIE:**

2011 - 2014 2002 - 2007 Studia Inżynierskie na kierunku "Informatyka" o specjalności "Systemy Informacyjne" na Politechnice Świetokrzyskiej

2000 - 2002

Niepubliczne Policealne Studium Elektroniczne Towarzystwa Wiedzy Powszechnej o specjalności "Systemy Komputerowe"

1995 - 2000

Technikum Elektroniczne o specjalności "radiotechnika i telewizja" w ZSZ nr 1 im. Bohaterów Września 1939 r. w Skarzysku - Kamiennej

## **KURSY I SZKOLENIA:**

BEZPIECZEŃSTWO APLIKACJI WWW

Web Hacking: Become a Professional Web Pentester Hack Yourself First: How to go on the Cyber-Offense Ataki na Strony Internetowe: Praktyczny Pentesting Hacking Web Applications and Penetration Testing: Fast

**JAVASCRIPT** 

Functional-Light JavaScript, v2 Deep JavaScript Foundations ES6 The Right Parts

Hardcore Functional Programming in JavaScript

FRAMEWORKI JAVASCRIPT The Beginner's Guide to ReactJS Advanced React Component Patterns

 $Master\ Electron:\ Desktop\ Apps\ using\ HTML,\ JavaScript$ 

k L55

Understanding TypeScript

Angular 7 (formerly Angular 2) - The Complete Guide

CSS

The Complete Flexbox Tutorial: Learn CSS3 Flexbox in

2018

Ultimate CSS Grid Course: From Beginner to Advanced

NARZĘDZIA

Git Essential Training Learning Docker Docker for Developers Learning Ansible

UMIEJĘTNOŚCI MIĘKKIE

Akademia Mentora: mentoring i programy

mentoringowe w praktyce

Inteligencja Relacyjna - Poczucie wartości | Asertywność

| Wywieranie wpływu Trainer course – IT trainer

Praktyczna Inteligencja Emocjonalna

INNE

SEO + Content + Link Building Optimized Content Marketing

## ZAINTERESOWANIA/HOBBY:

Open Source, Projektowanie Logo i Logotypów, Matematyka, Fotografia, RPG, Komiksy, Manga, Anime, Fantastyka, Cyberpunk, Edycja Wikipedii, Dzielenie się wiedzą oraz odpowiadanie na pytania programistyczne na StackOverflow i w Social Media (głównie JavaScript), SEO, Cyberbezpieczeństwo, Storytelling, Grywalizacja.